# 暂时性差异应列递延所得税资产还是递延所得税负债

提问人：ph74 时间：2011-07-22 15:17:20
请教一个问题，股权投资差额 618 万，会计分为以后 4 年确认投资收益，税法应作为当年投资收益，应作为“递延所得税资产”还是“递延所得税负债”

回答人：chenyiwei
背景不清楚：为何新准则下还有“股权投资差额”？如何形成的，是借方差额还是贷方差额？为何会计和税务处理会存在该差异？被投资公司是子公司、合营企业还是联营企业？

回答人：chenyiwei
回复 ph74 的帖子
如果是，则这应当理解为一项前期会计差错？
但税法是不承认权益法的，应按照实际支付的购买价款作为投资的计税基础，所以股权投资贷方差额并不需要在投资取得时一次性计入应纳税所得额。从会计角度，对联营企业的股权投资贷方差额的形成如果是在新准则的首次执行日之前但在 2003 年 3 月 17 日或之后，则应按照财会[2003]10号文规定计入资本公积而不是分若干年摊销计入投资收益，所以会计处理上似乎也有问题？建议请首先核实会计、税务处理方法的正确性。 如果会计上按照当时的规定计入资本公积，税务上无需在投资取得时一次性计入应纳税所得额的，则虽然会计上的帐面价值和计税基础存在差异，但该差异需要到以后处置股权投资时才转回。如果没有在可预见的未来处置该股权投资的计划，则可以认为该暂时性差异在可预见的未来很可能不会转回，无需确认递延所得税；如果在可预见的未来很可能转回的，则鉴于长期股权投资的帐面价值大于计税基础，应确认递延所得税负债。